Youssef R.

Développeur Full Stack Java / Angular - 8+ ans d'expérience

Profil

Développeur Full Stack avec plus de 8 ans d'expérience dans le développement d'applications web Java/Angular. Solide maîtrise de l'écosystème Java (Spring, Spring Boot, Hibernate), du développement frontend avec Angular et de la gestion de versions avec Git. À l'aise dans les environnements DevOps, avec des expériences sur AWS, Terraform, Kafka et sur des architectures modernes telles que l'hexagonale ou la programmation réactive.

Compétences techniques

Langages: Java, Java EE, JavaScript, PHP5, HTML5, CSS, PL/SQL, SQL

Frameworks: Spring (Core, Boot, Data, Batch, Security, WebFlow), Hibernate 5, Angular, React, JSF, JSP, Servlet, JDBCTemplate, Themeleaf, log4j, Logback, Maven, Gradle

Bases de données: Oracle, MySQL, SQL Server, DB2, MongoDB

CI/CD - DevOps: Git, GitLab CI, Bitbucket, Jenkins, SVN, Docker, Terraform, XpoLog, Trello

Tests & qualité : JUnit, SoapUI, SonarQube, HP Quality Center

Cloud / Middleware / Infra: AWS, Kafka, JBoss, Tomcat, Unix/Linux, Windows

Autres: JSON, REST, SOAP, Jira, Méthodologies Agile (Scrum, SAFE)

Expériences professionnelles

Abeille Assurance - Développeur Full Stack Java / Angular

Janvier 2024 – Aujourd'hui

Missions:

- Conception et développement de nouvelles fonctionnalités en Java (8 à 17), avec Spring Boot, Spring MVC, Spring Data, et JPA
- - Création et évolution d'interfaces utilisateurs en Angular (14 à 19)
- - Développement d'IHM avec JSP et JavaScript
- - Intégration de services REST et communication avec les SI partenaires
- - Versioning via GitLab, Bitbucket, et SVN selon les modules
- Participation aux cérémonies agiles et à la revue de code

Environnement technique:

Java 8 à 17, Angular 14 à 19, Spring Boot, Spring MVC, Spring Data, JPA, Hibernate, JSP, JavaScript, REST, MySQL, GitLab, Bitbucket, SVN, Docker

Méthode de travail : Scrum Agile

GRTGaz - Développeur FullStack Java17 / Angular14

Avril 2022 à Décembre 2023

Missions:

- - Développement Backend : Java 17, Spring Boot, Webflux, Kafka
- - Développement Frontend : Angular 15, StoryBook, Jest
- - Tests: Groovy, ArchiUnit, Mockito
- - CI/CD: GitLab CI, Terraform, AWS
- - Architecture hexagonale, Event Sourcing, CQRS
- - Revue de code, validation de merges, suivi Agile (SAFe)

Environnement technique:

Java 17, Angular 15, MongoDB, Kafka, Quarkus, AWS, Terraform, GitLab CI

Méthode de travail : SAFe Agile

Crédit Logement – Développeur FullStack / MOE

Janvier 2020 à Avril 2022

Missions:

- Refonte des Web Services, migration Java 8 vers 11
- - Développement batch Spring, migration DevOps GitLab
- - Suivi production, accompagnement client
- Rédaction des spécifications techniques
- - Développement des outils de gestion de logs

Environnement technique:

Java 11, Spring Boot, DB2, SQL Server, Jenkins, GitLab, SOAP, REST

Méthode de travail : Agile

Enedis - Développeur FullStack Java / Angular6

Avril 2019 à Janvier 2020

Missions:

- - Refonte du portail client
- - Développement back-end et IHM
- - Web services (REST, SOAP) partenaires
- - Suivi des sprints, qualité du code, documentation

Environnement technique:

Java 8, Angular 6, Jenkins, Sonar, Maven, Eclipse

Méthode de travail : Scrum Agile

Viamedis – Référent Technique

Octobre 2018 à Avril 2019

Missions:

- - Mise en place des modules métier
- - Conception et implémentation de solutions techniques
- - Suivi et validation des livrables

Environnement technique :

Java, Hibernate, Angular, SQL Server, Birt, JBoss

Méthode de travail : Scrum Agile

Viamedis - Référent Technique TMA

Septembre 2016 à Août 2018

Missions:

- - Coordination des développements correctifs et évolutifs
- - Encadrement technique et accompagnement de l'équipe
- - Suivi des mises en production

Environnement technique:

Java/JEE, Spring, Hibernate, Angular, Maven

Méthode de travail : Scrum Agile

Viamedis – Ingénieur Études & Dév. Java/JEE

Septembre 2015 à Août 2016

Missions:

- - Développement batchs, extraction et modifications de données
- - Amélioration performance, suivi logs
- - Implémentation de services de gestion des fraudes

Environnement technique:

Java, SOAP, SQL Server, Jenkins, Angular, Maven

Méthode de travail : Scrum Agile

Segula Technologies – Consultant MOE

Février à Septembre 2014

Missions:

- - Développement outil conversion de modèles Visio Eclipse
- - Génération de code automatique avec JDOM / EMF / ATL

Environnement technique:

Java, Eclipse Modeling, Swing, ANT, JUnit

Méthode de travail : Scrum Agile

Diplômes & Certifications

2014 – Cycle d'Ingénieur – 3IL Limoges (France)

2012 – Ingénieur en informatique – HIGH-TECH Rabat (Maroc)

2010 – Prépa Math-Physique – Khawarizmi Rabat

Langues

Français: courant

Anglais: professionnel (TOEIC)